cs: Velikost vajec: Velmi velká; Jumbo; Velká; Střední; Velmi malá (Peewee); Malá; Jiné
pt-BR: Tamanho do ovo: Extragrande; Jumbo; Grande; Médio; Extrapequeno; Pequeno; Outro
en: Egg size: Extra large; Jumbo; Large; Medium; Peewee; Small; Other
th: ขนาดไข่: ใหญ่พิเศษ; จัมโบ้; ใหญ่; กลาง; จิ๋ว; เล็ก; อื่นๆ
tr: Yumurta bedeni: Ekstra büyük; Jumbo; Büyük; Orta; Çok küçük; Küçük; Diğer
hr-HR: Veličina jaja: Iznimno veliko; Jumbo; Veliko; Srednje; Vrlo malo (Peewee); Malo; Ostalo
bg-BG: Размер на яйцата: Много големи; Джъмбо; Големи; Средни; Много малки; Малки; Друго
lt-LT: Kiaušinių dydis: Labai dideli (XL); Milžiniški; Dideli; Vidutiniai; Labai maži; Maži; Kita
fr: Taille des œufs: Très gros; Jumbo; Gros; Moyen; Pee-wee; Petit; Autre
sl-SI: Velikost jajca: Zelo velika; Jumbo; Velika; Srednja; Peewee; Majhna; Drugo
vi: Kích cỡ trứng: Rất lớn; Cực lớn; Lớn; Vừa; Rất nhỏ; Nhỏ; Khác
sk-SK: Veľkosť vajíčka: Extra veľké; Jumbo; Veľké; Stredné; Veľmi malé; Malé; Iné
nb: Eggstørrelse: Ekstra stor; Jumbo; Stor; Medium; Peewee; Liten; Annet
nl: Ei grootte: Extra groot; Jumbo; Groot; Middelgroot; Zeer klein; Klein; Overige
pt-PT: tamanho do ovo: Extragrande; Jumbo; Grande; Médio; Muito pequeno; Pequeno; Outro
pl: Rozmiar jaj: Bardzo duże (XL); Gigant (Jumbo); Duże; Średnie; Najmniejsze (Peewee); Małe; Inne
fi: Munan koko: Erittäin suuri; Jumbo; Suuri; Keskikokoinen; Erittäin pieni (peewee); Pieni; Muu
ro-RO: Dimensiunea ouălor: Foarte mare (XL); Gigant (Jumbo); Mare (L); Mediu (M); Foarte mic (Peewee); Mic (S); Altele
ja: 卵のサイズ: 特大; ジャンボ; 大; 中; 極小; 小; その他
hu: Tojásméret: Extra nagy; Óriás (Jumbo); Nagy; Közepes; Kisméretű (Peewee); Kicsi; Egyéb
it: Uovo aperto: Extra large; Jumbo; Grande; Media; Molto piccola; Piccola; Altro
de: Eiergröße: Extra groß; Jumbo; Groß; Mittel; Sehr klein; Klein; Sonstige
zh-CN: 鸡蛋尺寸: 加大号; 特大号; 大号; 中号; 极小号; 小号; 其他
sv: Äggstorlek: Extra stor; Jumbo; Stor; Medium; Mycket liten; Liten; Övrigt
da: Æggestørrelse: Ekstra stor; Jumbo; Stor; Medium; Peewee; Lille; Andet
el: Μέγεθος αυγού: Πολύ μεγάλο; Γίγας; Μεγάλο; Μεσαίο; Πολύ μικρό; Μικρό; Άλλο
ru: Размер яиц: Очень крупный; Джамбо; Крупный; Средний; Очень мелкий (Peewee); Мелкий; Другое
es: Tamaño de los huevos: Extra grande; Jumbo; Grande; Mediano; Peewee; Pequeño; Otro
zh-TW: 雞蛋大小: 特大; 極大; 大; 中; 極小; 小; 其他
ko: 달걀 크기: 특대란; 왕란; 대란; 중란; 초란; 소란; 기타